【裁判字號】    98,交聲,819
【裁判日期】    980625
【裁判案由】    聲明異議
【裁判全文】
臺灣彰化地方法院交通事件裁定         98年度交聲字第819號
移送機關    交通部公路總局臺中區監理所彰化監理站
異議人即
受處分人    甲○○
上列受處分人因違反道路交通管理處罰條例案件，對於交通部公
路總局臺中區監理所彰化監理站中華民國九十八年六月十五日所
為之裁決處分（原處分案號：彰監四字第裁六四－Ｉ00000
000號），聲明異議，本院裁定如下：
    主  文
原處分撤銷，發回交通部公路總局臺中區監理所彰化監理站。
    理  由
一、原處分意旨略以：本件異議人即受處分人甲○○對於民國九
    十八年五月六日十時二十分許，騎乘車牌號碼ＪＹ七－三六
    九號重型機車，行經彰化縣田尾鄉○○路與富農路口處，有
    「自小客車駕駛執照吊扣期間駕駛重機車」之違規行為，為
    彰化縣警察局北斗分局以彰警交字第Ｉ00000000號
    違規通知單掣單舉發，而依道路交通管理處罰條例第二十一
    條第一項第五款之規定，裁處受處分人罰鍰新臺幣（下同）
    六千元，並吊銷（汽車）駕駛執照、一年內禁考，於法並無
    不合等語。
二、聲明異議意旨略以：受處分人對於前揭時、地，有騎乘前開
    重型機車違規之行為，並不爭執，然表示違規當時並非駕駛
    自用小客車、吊銷汽車駕駛執照將造成其工作上的不便，爰
    依法聲明異議等語。
三、經查：
（一）受處分人於九十八年五月六日十時二十分許，有無照騎乘
      車牌號碼ＪＹ七－三六九號重型機車，行經彰化縣田尾鄉
      ○○路與富農路口處，為受處分人所不爭執，並有彰化縣
      警察局九十八年五月八日以彰警交字第Ｉ0000000
      0號舉發違反道路交通管理事件通知單影本一份在卷可憑
      （參本院九十八年度交聲字第八一九號卷第七頁），是此
      情可堪認定，合先敘明。
（二）按道路交通管理處罰條例第二十一條第一項第五款所規定
      之「駕駛執照吊扣期間駕駛小型車或機器腳踏車」，係指
      於所領有之各該車類駕駛執照吊扣期間，仍駕駛各該車類
      車輛之情形而言，而非不論違規時所駕駛之車輛與所吊扣
      之車類駕駛執照是否相符，即一概處以本條款之違規處罰
      ，始合依法行政及比例原則，處分機關不可因受處分人無
      重型機車駕照，即轉而認定受處分人先前因酒駕經吊扣普
      通小型車駕照，於吊扣普通小型車駕照期間又無照騎乘重
      型機車，即該當於道路交通管理處罰條例第二十一條第一
      項第五款之規定，而依據道路交通管理處罰條例第六十八
      條吊銷受處分人所持有各級車類之駕駛執照。本件受處分
      人之普通小型車駕駛執照於九十七年八月十五日起至九十
      八年八月十四日止遭吊扣處分，且受處分人無重型機車駕
      駛執照，此有九十八年六月十八日查詢之汽車、機車駕照
      基本資料各一份在卷可稽（參本院九十八年度交聲字第八
      一九號卷第九頁），而普通小型車駕駛執照吊扣期間，僅
      係限制不得再駕駛普通小型車之權利，如在駕駛執照吊扣
      期間未領有駕駛執照騎乘重型機車，自屬「未領有駕駛執
      照駕駛機器腳踏車」，而非「駕駛執照吊扣期間駕駛機器
      腳踏車」，原處分機關認屬道路交通管理處罰條例第二十
      一條第一項第五款之規定而為裁處，即難謂為適法。原處
      分機關未審酌及此，自應由本院將原處分撤銷，發回由原
      處分機關，參酌道路交通管理處罰條例及違反道路交通管
      理事件統一裁罰基準表等相關規定，斟酌異議人之違規情
      節及到案情形等項，詳為審究後，另為適法之處分。
據上論斷，應依道路交通管理處罰條例第八十七條第二項、道路
交通案件處理辦法第二十條，裁定如主文。
中    華    民    國    98    年    6     月    25    日
                  交通法庭法  官  陳秋錦
以上正本證明與原本無異。
如不服本裁定，應於裁定送達後5日內，向本院提出抗告狀 (須
附繕本)。
中    華    民    國    98    年    6     月    26    日
                          書記官  張清秀


司法院資訊處製作；財團法人民間司法改革基金會備份。
